臺灣高等法院民事裁定　　　　　　　　 100年度抗字第1559號
抗　告　人　蘇文魁
　　　　　　林白蓮
上列抗告人因與相對人英泰爾股份有限公司間確認委任關係不存
在事件，對於中華民國100年9 月15日臺灣板橋地方法院100年度
補字第2235號所為裁定提起抗告，本院裁定如下：
    主  文
原裁定關於核定訴訟標的價額部分廢棄。
本件訴訟標的價額核定為新台幣佰拾萬元。
抗告費用由相對人負擔。
    理  由
一、按董監事身分係基於與所屬法人間之委任關係而生，而委任
    關係依其權利義務之內涵，仍屬財產權之性質，顯非對於親
    屬關係及身分上之權利有所主張，是起訴請求確認董監事委
    任關係不存在，性質上屬因財產權而起訴（最高法院97年度
    台抗字第316號、97年度台抗字第820號、100年度台抗字第1
    91號裁定意旨參照）。又按訴訟標的之價額，由法院核定；
    核定訴訟標的之價額，以起訴時之交易價額為準；無交易價
    額者，以原告就訴訟標的所有之利益為準；訴訟標的之價額
    不能核定者，以第466 條所定不得上訴第三審之最高利益額
    數加1/10定之，民事訴訟法第77條之1第1 項、第2項、第77
    條之12分別定有明文。而司法院於民國91年1 月29日以（91
    ）院臺廳民一字第03075 號函將不得上訴第三審之利益額數
    ，提高為新台幣（下同）150 萬元，故訴訟標的之價額不能
    核定者，應以165萬元定之。
二、本件抗告人主張：伊等與相對人間之董事委任關係自始不存
    在，相對人竟偽造伊等為其股東並推選為董事，致伊等在私
    法上之地位有受侵害之危險，爰起訴請求確認伊等與相對人
    間之委任關係不存在，原裁定竟核定本作訴訟標的價額高達
    165 萬元，顯有違誤，求予廢棄。經查：依首開說明，抗告
    人起訴請求確認委任關係不存在，性質上屬因財產權而起訴
    。且否認公司董事身分，尚難以其所持股份價額或領取之報
    酬認定其所得受之利益，其訴訟標的價額無從衡量，自屬客
    觀上不能核定者，應以165 萬元為訴訟標的價額。又以一訴
    主張數項標的者，其價額合併計算之，民事訴訟法第77條之
    2第1項前段定有明文。本件抗告人係以一訴主張其2 人與相
    對人間之董事委任關係均不存在，有2項訴訟標的，且該2項
    標的非互相競合或應為選擇或附帶請求之情形，自不符合民
    事訴訟法第77條之2第1項但書、第2 項規定之要件，其訴訟
    標的之價額應合併計算，是本件訴訟標的價額應為330 萬元
    （165萬元×2）。從而原法院核定本件訴訟標的價額為165
    萬元，即有違誤。抗告意旨雖未指摘及此，惟原裁定核定訴
    訟標的之價額既有未當，爰由本院就該部分予以廢棄，改判
    如主文第2 項所示。至於原裁定有關命繳裁判費部分，固不
    得抗告（民事訴訟法第483 條規定），然原裁定關於核定訴
    訟標的價額部分既經廢棄，則原裁定關於命繳裁判費部分即
    失所附麗，應俟訴訟標的價額確定後，再由原法院另為適當
    之處理，附此說明。
三、爰裁定如主文。
中    華    民    國   100    年    11    月    25    日
                    民事第四庭
                        審判長法  官 張劍男
                              法  官 翁昭蓉
                              法  官 陳靜芬
正本係照原本作成。
本裁定除以適用法規顯有錯誤為理由外，不得再抗告。如提起再
抗告，應於收受後10日內委任律師為代理人向本院提出再抗告狀
。並繳納再抗告費新台幣１千元。
中    華    民    國   100    年    11    月    25    日
                              書記官 應瑞霞